【裁判字號】    94,易,1592
【裁判日期】    950331
【裁判案由】    竊盜
【裁判全文】
臺灣高雄地方法院刑事判決              94年度易字第1592號
公  訴  人  臺灣高雄地方法院檢察署檢察官
被      告  丙○○
上列被告因竊盜案件，經檢察官提起公訴（94年度速偵字第1312
號），本院合議庭裁定由受命法官獨任進行簡式審判程序，判決
如下：
    主  文
丙○○攜帶兇器，踰越門扇竊盜，累犯，處有期徒刑捌月。扣案
之鋼釘1支，沒收。
    事  實
一、丙○○前於民國89年間因竊盜案件，經本院以89年度易字第
    2827號判處有期徒刑8 月確定，入監執行後，於90年2 月12
    日縮短刑期執行完畢；復於91年間因竊盜及違反毒品危害防
    制條例等案件，經本院分別以91年度易字第1967號、以92年
    度易字第29號判處有期徒刑1 年、8 月確定，前開兩罪並經
    本院以92年度聲字第2370號裁定定應執行之刑為有期徒刑1
    年6 月，入監執行後，於93年12月31日縮刑期滿執行完畢。
    詎猶不知悔改，復意圖為自己不法之所有，於94年9 月13日
    22 時 許，見高雄縣梓官鄉樹人巷177 號蚵寮國小校門已關
    閉，竟攜帶其所有客觀上足以危害人之生命、身體而可供兇
    器使用之鋼釘1 支，自該校大門旁之小門欄杆縫隙踰越校門
    進入校區，並利用在該校內拾得之磚頭及前開鋼釘竊取學校
    內樓梯之止滑銅條，共計竊得止滑銅條6 條，價值約新台幣
    1 萬5 千元。嗣於得手後以腳踏車欲載往變賣途中，為警發
    現而查獲，並扣得鋼釘1 支，而悉上情。
二、案經蚵寮國小告訴代理人乙○○訴由高雄縣政府警察局岡山
    分局報告臺灣高雄地方法院檢察署檢察官偵查起訴。
    理  由
一、本件被告丙○○所犯係死刑、無期徒刑、最輕本刑為3 年以
    上有期徒刑以外之罪，其於準備程序中就被訴事實為有罪之
    陳述，經法官告知簡式審判程序之旨，並聽取公訴人、被告
    之意見後，本院合議庭認為適宜而裁定由受命法官獨任進行
    簡式審判程序，先予敘明。
二、上揭事實，業據被告迭於警詢、偵查及本院審理時坦承不諱
    ，核與告訴代理人即高雄縣蚵寮國小總務主任乙○○證訴之
    情節相符，並有贓物認領保管收據1 紙、照片6 張在卷可資
    佐證，足見被告上開自白，核與事實相符。從而，本案事證
    明確，被告犯行，堪予認定。
三、按鋼釘係金屬材質製成，質地堅硬銳利，可持之傷害人之身
    體、生命，而對人之安全構成威脅，自屬兇器。是核被告所
    為，係犯刑法第321 條第1 項第2 款、第3 款之攜帶兇器，
    踰越門扇竊盜罪。公訴人漏未斟酌被告本件竊盜犯行係踰越
    該校校門而犯之，容有未洽，惟上開加重條件與原起訴之攜
    帶兇器竊盜罪間，有實質上一罪關係（最高法院69年度台上
    字第3945號、76年台上字第3291號判決意旨參照），即為起
    訴效力所及，本院自應併予審理。查被告前於89年間因竊盜
    案件，經本院於90年8 月14日以89年度易字第2827號判處有
    期徒刑8 月確定，入監執行後，於90年2 月12日縮短刑期執
    行完畢；復於91年間因竊盜及違反毒品危害防制條例等案件
    ，經本院分別於92年7 月17日以91年度易字第1967號、92年
    5 月5 日以92年度易字第29號判處有期徒刑1 年、8 月確定
    ，前開兩罪並經本院以92年度聲字第2370號裁定定應執行之
    刑為有期徒刑1 年6 月，入監執行後，於93年12月31日縮刑
    期滿執行完畢，此有臺灣高等法院被告前案紀錄表及臺灣高
    雄地方法院檢察署刑案資料查註紀錄表在卷可稽，其於受有
    期徒刑執行完畢後，5 年以內再犯本件最重本刑為有期徒刑
    以上之罪，為累犯，應依刑法第47條之規定，加重其刑。爰
    審酌被告正值年壯時期，不思勤奮工作，以賺取應得之報酬
    ，竟以不勞而獲之手段行竊，且行竊時攜帶客觀上足對人之
    生命、身體構成危險之兇器，並破壞蚵寮國小樓梯之止滑銅
    條，影響該校學童及教職員人身安全甚鉅，幸未因而加害任
    何人，所竊取之財物價值不低，以及其犯罪後坦承犯行，犯
    後態度良好，並與蚵寮國小達成和解，賠償蚵寮國小之損失
    ，有和解書及收據各乙紙附卷可憑（見本院卷第50頁、第51
    頁），尚知悔改等一切情狀，量處如主文所示之刑。末查，
    扣案之鋼釘1 支，係被告所有供犯罪所用之物，業據被告供
    承明確（見本院卷第48頁），應依刑法第38條第1 項第2 款
    之規定，併予宣告沒收。
據上論斷，應依刑事訴訟法第273 條之1 第1 項、第299 條第1
項前段、刑法第321 條第1 項第2 款第3 款、第47條、第38條第
1項 第2 款，判決如主文。
本案經檢察官甲○○到庭執行職務
中    華    民    國    95    年    3     月    31    日
                  刑事第十二庭  法  官  林書慧
以上正本證明與原本無異。
如不服本判決，應於判決送達後10日內，向本院提出上訴狀。
中    華    民    國    95    年    3    月    31     日
                                書記官  鍾錦祥
附錄本件論罪科刑法條：
中華民國刑法第321條
犯竊盜罪而有左列情形之一者，處 6 月以上、 5 年以下有期徒
刑：
一、於夜間侵入住宅或有人居住之建築物、船艦或隱匿其內而犯
    之者。
二、毀越門扇、牆垣或其他安全設備而犯之者。
三、攜帶兇器而犯之者。
四、結夥三人以上而犯之者。
五、乘火災、水災或其他災害之際而犯之者。
六、在車站或埠頭而犯之者。
前項之未遂犯罰之。


司法院資訊處製作；財團法人民間司法改革基金會備份。
